Hariston Nunes Macedo

Brasileiro de 21 anos, solteiro e estudante de tecnologia, possui agilidade em arquivamento físico e digital, usufrui bem das ferramentas Word, Excel e Power Point. Além de desenvolver sistemas Web (sites) em PHP, com conhecimento em infográficos no Power Bl.

Contato



Estrutural - Brasília DF



(61) 98491-5642, 98602-7801 ou 3465-6886



haristonmacedo2001@gmail.com



github.com/HaristonNuMacedo



https://www.linkedin.com/in/hariston-macedo-34887a233/

Competências

- Pacote Office 2019 básico/intermediário (Word, Excel, PowerPoint);
- Microsoft Power BI
- Desenvolvimento-Web em PHP e Javascript;

Histórico Profissional

- Estagiário de RH Ministério da Justiça. Serviços efetuados entre 08/06/2018 a 31/12/2018.
 Protocolava documentos.
- Auxiliar de Serviços Administrativos Jovem
 Candango Administração da Estrutural. Serviços efetuados entre 01/12/2016 a 31/03/2018.
 Ofícios, protocolava documentos.
- Aprendiz do Centro de Distribuição do Pão de Açúcar. Serviços efetuados entre 06/04/2015 a 31/03/2016.
 Estoque de peças no Excel.

Formação Acadêmica

- Educação Obrigatória (Ensino Médio Completo).
- Assistente Administrativo (160h)
- Banco de Dados (200h)
- Aprendizagem profissional comercial em serviços de supermercados (1000h)
- Técnico em Informática (1200h)
- Speed Treinamentos Gestão Administrativa,
 Gestão de Pessoas, Marketing (96h)